臺灣桃園地方法院刑事判決　　　　　　　　　　　　九十一年度易緝字第一四二號
　　公　訴　人　臺灣桃園地方法院檢察署檢察官
　　被　　　告　乙○○
右列被告因贓物案件，經檢察官提起公訴（九十年度偵字第六二六號），本院判決如
左：
    主  文
乙○○收受贓物，累犯，處拘役參拾日，如易科罰金，以參佰元折算壹日。
    事  實
一、乙○○有違反麻醉藥品管理條例、妨害風化等前科，其因違反麻醉藥品管理條例
    案件於八十四年一月十九日經本院判處有期徒刑四月，於同年七月二十七日確定
    ，又因妨害風化案件，經本院於八十四年八月二十四日判處有期徒刑二年六月，
    於同年十月三十日確定，兩罪合併執行後，於八十五年十月二十八日假釋出獄，
    縮刑期滿日為八十七年四月十七日；又因違反麻醉藥品管理條件案件，經本院於
    八十六年三月十九日判處有期徒刑五月，於同年六月七日確定，與前開假釋經撤
    銷之殘刑合併執行後，於八十七年十二月十一日假釋出獄，八十八年六月十日執
    行完畢。竟不知悔改，於民國八十九年十一月間某日，在其桃園縣桃園市○○街
    一四九巷八號住處，明知「羅進發」之成年男子所交付之「林義能」身分證（八
    十九年七月間放在其廂型車內在桃園縣大溪鎮路邊被竊）係來路不明之贓物，竟
    仍予以收受，嗣於八十九年十二月二十六日在上址為警查獲，並扣得上開「林義
    能」之身分證一枚。
二、案經桃園縣警察局桃園分局報請臺灣桃園地方法院檢察官偵查起訴
    理  由
一、訊之被告乙○○固不否認「林義能」之身分證係在其住處扣得，惟先於八十九年
    十二月二十七日警訊中辯稱該身分證是綽號「老兄」者所交付，身分證上之照片
    是何人所有不清楚云云；於同日檢察官內勤初訊中是綽號「老兄」者於八十九年
    十一月初在其住家中所交付要辦理大哥大云云偵查中辯稱：該身分證係「羅進發
    」交付其用以申請行動電話，被查獲當時尚未辦理，伊知道身分證是假的云云，
    嗣後又改稱不知道身分證經過變造云云於本院審理中則又辯稱：是被查獲前幾日
    伊與江尚鵬到便利商店購物，江尚鵬在便利商店門口撿到後放在其住處忘記取回
    ，當天晚上警察來就查獲云云。惟查：
    (一)右揭事實業據被害人即被害人林義能於檢察官偵訊中證稱：（扣案）身分證是
      伊所有，但照片非伊本人，八十九年七月間將身分證放在廂型車內停放在大溪
      路邊車門沒鎖就被偷了，後來有申請補發身分證，到目前為止，尚未發現有遭
      人冒名申請大哥大或其他證件等語（九十年七月二十五日偵訊筆錄）屬實，足
      見扣案之身分證係證人林義能於八十九年七月間失竊，而為贓物。扣案之「林
      義能」身分證上所附之照片並未黏貼在身分證上，已經滑脫，且無鋼印，任何
      人一望即知非一般正常之證件，故被告於檢察官偵查中嗣後改稱不知道身分證
      經變造云云，顯非事實。
    (二)又被告於本院審理中改稱是甲○○在便利商店門口撿到後放在其家中云云，惟
      證人甲○○於本院九十一年九月二十六日訊問中堅稱並未交付「林義能」之身
      分證，雖嗣後證人甲○○與被告當面對質時先則稱曾經撿過身分證但不知是否
      為本案之身分證，繼則更附和被告說詞稱大概有撿到林義能之身分證等語，惟
      經本院訊問在何處撿到「林義能」身分證，證人甲○○則供稱：是被告告知後
      ，伊才知道撿到身分證，今日與被告一同搭囚車時，被告有問及此事，伊答稱
      不記得，不過仔細想想，好像有撿到，伊真的都不記得此事，是被告提醒伊好
      像有此事等語，衡以常理，若果身分證確實係證人甲○○撿到後交給被告，其
      在本院首次訊問中當即供出，而非在與被告對質後，才恍惚模糊稱似有此事，
      可見證人甲○○於本院於審理中關於係渠撿到林義能身分證後交給被告一節之
      供述，係受被告誘導影響而與事實不符，仍應以其在本院九十一年九月二十六
      日訊問中所為之證述為可採。
    (三)本件被告於警、偵訊中就「林義能」之身分證雖先後則供稱係綽號「老兄」、
      或名為「羅進發」者所交付，惟關於收受身分證之目的係為辦理行動電話一節
      ，其先後供稱始終一致。可證被告係因遭查獲當時僅記得該人綽號為「老兄」
      ，經仔細回想後始記起該人之名字，故堪認系爭變造之「林義能」之身分證係
      綽號「老兄」姓名之音為「羅進發」者所交付被告無誤。
    綜上所述，本件事證明確，被告犯行堪以認定。
二、核被告乙○○所為，係犯刑法第三百四十九條第一項之收受贓物罪。被告有違反
    麻醉藥品管理條例、妨害風化等前科，其因違反麻醉藥品管理條例案件於八十四
    年一月十九日經本院判處有期徒刑四月，於同年七月二十七日確定，又因妨害風
    化案件，經本院於八十四年八月二十四日判處有期徒刑二年六月，於同年十月三
    十日確定，兩罪合併執行後，於八十五年十月二十八日假釋出獄，縮刑期滿日為
    八十七年四月十七日；又因違反麻醉藥品管理條例案件，經本院於八十六年三月
    十九日判處有期徒刑五月，於同年六月七日確定，與前開假釋經撤銷之殘刑合併
    執行後，於八十七年十二月十一日假釋出獄，八十八年六月十日執行完畢，此有
    被告全國前案紀錄表，在卷可稽，其於五年內再犯本件有期徒刑以上之罪，為累
    犯，應依刑法第四十七條之規定加重其刑。查被告八十九年十一月間為收受贓物
    後，刑法第四十一條將原「犯最重本刑為三年以下有期徒刑以下之刑之罪，而受
    六月以下有期徒刑或拘役之宣告，因身體、教育、職業或家庭之關係，執行顯有
    因難者，得以一元以上三元以下折算一日，易科罰金」之規定，於九十年一月四
    日修正為刑法第四十一條第一項前段，修正後之新規定為「犯最重本刑為五年以
    下有期徒刑以下之刑之罪，而受六月以下有期徒刑或拘役之宣告，因身體、教育
    、職業、家庭之關係或其他正當事由，執行顯有因難者，得以一元以上三元以下
    折算一日，易科罰金」，上開修正後之新規定已於九十年一月十日經總統公布，
    而於同年一月十二日生效施行，是被告八十九年十一月間行為後法律已有變更，
    經比較新舊法之結果，對於被告並無有利、不利可言，應依刑法第二條第一項前
    段之規定，適用裁判時即刑法第四十一條第一項前段之規定，併予敘明。爰爰審
    酌被告之前科、素行、犯罪所生之危害及犯後態度等一切情狀，量處如主文所示
    之刑，並諭知易科罰金之折算標準。
據上論斷，應依刑事訴訟法第二百九十九條第一項前段，刑法第二條第一項前段、第
三百四十九條第一項、第四十七條、修正後刑法第四十一條第一項前段，罰金罰鍰提
高標準條例第一條前段、第二條，判決如主文。
本案經檢察官胡原龍到庭執行職務。
中      華      民      國      九十一      年    十一    月    十二    日
                                臺灣桃園地方法院刑事第五庭
                                    法  官    林  孟  宜
右正本證明與原本無異。
如不服本判決，應於判決送達後十日內向本院提出上訴狀( 應附繕本 )，上訴於
臺灣高等法院。
                                    書記官   陳淑瓊
中      華      民      國      九十一      年    十一    月    二十八  日
附論罪科刑依據之法條：
中華民國刑法第三百四十九條
收受贓物者，處三年以下有期徒刑、拘役或五百元以下罰金。
搬運、寄藏、故買贓物或為牙保者，處五年以下有期徒刑、拘役或科或併
科一千元以下罰金。
因贓物變得之財物，以贓物論。
